【裁判字號】    94,訴,920
【裁判日期】    950124
【裁判案由】    違反毒品危害防制條例
【裁判全文】
臺灣屏東地方法院刑事判決               94年度訴字第920號
公  訴  人  臺灣屏東地方法院檢察署檢察官
被      告  甲○○
上列被告因違反毒品危害防制條例案件，經檢察官提起公訴（94
年度毒偵字第2014號）及移送併案審理（94年度毒偵字第2345號
），被告已為有罪之陳述，經本院裁定改依簡式審判程序審理，
判決如下：
    主  文
甲○○連續施用第一級毒品，累犯，處有期徒刑壹年，扣案之海
洛因壹包（淨重零點零伍公克，空包裝重零點壹捌公克）及含有
第一級毒品海洛因成分之注射針筒壹支均沒收銷燬之。
    事  實
一、甲○○前於民國91年間因違反槍砲彈藥刀械管制條例案件，
    經本院以91年度訴字第743 號判決判處有期徒刑3 月，併科
    罰金10萬元確定，於92年7 月14日入監服刑，嗣於93年1 月
    18日執行完畢前揭有期徒刑暨罰金易服勞役。又於91年間因
    施用毒品案件，經本院以91年度毒聲字第5 號裁定令觀察勒
    戒，因認有繼續施用毒品之傾向，復經本院以91年度毒聲字
    第100 號裁定令入戒治處所施以強制戒治，嗣經本院以91年
    度毒聲字第723 號裁定停止戒治，所餘期間交付保護管束，
    甲○○於91年8 月1 日出所，而於92年2 月2 日戒治期滿未
    經撤銷視為執行完畢，並經臺灣屏東地方法院檢察署檢察官
    於92年2 月12日以92年度戒毒偵字第14號為不起訴處分確定
    。詎其仍未戒絕毒癮，基於施用第一級毒品海洛因之概括犯
    意，自94年7 月20日某時許起至94年9 月8 日17時許止，在
    屏東縣恆春鎮省立恆春醫院廁所內、屏東縣恆春鎮路邊廢棄
    屋等地，平均三天施用一次，連續以針筒注射之方式施用第
    一級毒品海洛因多次，嗣分別於(1)同年8 月1 日11時40分許
    ，為警在省立恆春醫院急診室前查獲，並扣得含第一級毒品
    成分之注射針筒1 支；(2)同年9 月10日17時50分許，為警在
    屏東縣恆春鎮○○路○ 段路旁查獲，並扣得第一級毒品海洛
    因1 包（淨重0.05公克，空包裝重0.18公克）。
二、案經屏東縣警察局恆春分局報告臺灣屏東地方法院檢察署檢
    察官偵查起訴及移送併辦。
    理  由
一、上揭事實，訊據被告甲○○於偵查及本院審理中坦承不諱，
    而被告為警查獲後經採尿送檢驗結果，確呈嗎啡陽性反應，
    亦有台灣檢驗科技股份有限公司94年8 月1 日濫用藥物尿液
    檢驗報告（報告編號KＺ000000000000號）、94年9 月12日濫
    用藥物尿液檢驗報告（報告編號KＺ000000000000）各1 紙在
    卷可稽。又於94年8 月11日扣案之注射針筒1 支，經送高雄
    醫學大學附設中和紀念醫院檢驗結果呈海洛因陽性反應，顯
    然沾附有第一級毒品海洛因成分之事實，有該院94年10月11
    日9410－89號檢驗報告1 紙在卷可憑；同年9 月10日扣案之
    白粉1 包（淨重0.05公克，空包裝重0.18公克），經送法務
    部調查局鑑驗結果含第一級毒品海洛因成分，有該局94年11
    月29日調科壹字第240003936 號鑑定通知書1 紙在卷可佐。
    上述鑑驗結果，均係檢驗機關本於專業知識及以精密儀器或
    科學檢驗方法所得之結論，自可憑信，足見被告自白與事實
    相符，堪以採信。被告前於91年間因施用毒品案件，經本院
    以91年度毒聲字第5 號裁定令觀察勒戒，因認有繼續施用毒
    品之傾向，復經本院以91年度毒聲字第100 號裁定令入戒治
    處所施以強制戒治，嗣經本院以91年度毒聲字第723 號裁定
    停止戒治，所餘期間交付保護管束，甲○○於91年8 月1 日
    出所，而於92年2 月2 日戒治期滿未經撤銷視為執行完畢，
    並經臺灣屏東地方法院檢察署檢察官於92年2 月12日以92年
    度戒毒偵字第14號為不起訴處分確定之節，亦有臺灣屏東地
    方法院檢察署刑案資料查註紀錄表、同署全國施用毒品案件
    紀錄表、臺灣高等法院被告前案紀錄表附卷可考。從而，本
    件事證已臻明確，被告經強制戒治執行完畢釋放後，5 年內
    再犯本件施用第一級毒品海洛因之犯行，堪以認定。
三、按海洛因係毒品危害防制條例所定之第2 條第2 項第1 款所
    定之第一級毒品，不得非法持有、施用，是核被告所為，係
    犯毒品危害防制條例第10條第1 項之施用第一級毒品罪。被
    告為施用毒品海洛因而持有上開毒品之低度行為，已為其施
    用之高度行為所吸收，不另論罪。其先後多次施用海洛因之
    行為，均時間緊接，觸犯構成要件相同之罪名，顯係基於概
    括犯意反覆為之，為連續犯，應以一罪論，並加重其刑。公
    訴事實僅論及被告於94年7 月20日起至同月30日12時30分許
    止，連續施用第一級毒品海洛因多次之犯行，惟被告其餘施
    用第一級毒品海洛因之行為，與已起訴之犯罪事實，具有連
    續犯之裁判上一罪關係，已如前述，為起訴效力所及，本院
    自應併予審理。查被告前於91年間因違反槍砲彈藥刀械管制
    條例後案件，經本院以91年度訴字第743 號判決判處有期徒
    刑3 月，併科罰金10萬元確定，於92年7 月14日入監服刑，
    嗣於93年1 月18日執行完畢前揭有期徒刑暨罰金易服勞役等
    節，有臺灣屏東地方法院檢察署刑案資料查註紀錄表及臺灣
    高等法院被告前案紀錄表各1 份在卷可按，其受有期徒刑之
    執行完畢後，5 年之內再犯有期徒刑以上之罪，係為累犯，
    應依法遞加重其刑。爰審酌被告前經毒品戒斷之保安處分程
    序，又甫經本院就施用毒品犯行論罪科刑已如前述，仍未徹
    底戒除毒癮，竟再度施用毒品，顯見其意志不堅，有違政府
    訂定毒品危害防制條例之美意，另斟酌施用毒品係戕害自身
    健康、尚未害及他人，多次施用毒品及犯後坦承犯行等一切
    情狀，量處如主文所示之刑。扣案白粉1 包（淨重0.05公克
    ，空包裝重0.18公克）已如前述，為第一級毒品海洛因；扣
    案之含有第一級毒品海洛因成分之注射針筒1 支，因與第一
    級毒品海洛因無法分離，均應依毒品危害防制條例第18條第
    1 項前段規定沒收銷燬之。
據上論斷，應依刑事訴訟法第273 條之1 第1 項、第299 條第 1
項前段，毒品危害防制條例第10條第1 項、第18條第1 項前段，
刑法第11條、第56條、第47條，判決如主文。
本案經檢察官鄭伊鈞到庭執行職務
中    華    民    國    95    年    1     月    24    日
                  刑事第二庭    法  官  陳海寧
以上正本證明與原本無異。
如不服本判決應於收受本判決送達後十日內向本院提出上訴書狀，
其未敘述上訴理由者，並得於提起上訴後十日內向本院補提理由
書狀（均須按他造當事人之人數附繕本）「切勿逕送上級法院」
中    華    民    國    95    年    1     月    24    日
                                書記官  劉淑蓉
附錄法條：
毒品危害防制條例第10條
施用第一級毒品者，處 6 月以上 5 年以下有期徒刑。
施用第二級毒品者，處 3 年以下有期徒刑。


司法院資訊處製作；財團法人民間司法改革基金會備份。
